【裁判字號】    89,上易,1667
【裁判日期】    890531
【裁判案由】    竊盜
【裁判全文】
臺灣高等法院刑事判決                          八十九年度上易字第一六六七號
    上  訴  人
    即  被  告  甲○○
右上訴人因竊盜案件，不服台灣桃園地方法院八十八年度易字第一九四四號，中華民
國八十九年二月三日第一審判決（起訴案號：台灣桃園地方法院檢察署八十八年度偵
字第一一八九五號）提起上訴，本院判決如左：
    主  文
上訴駁回。
    事  實
一、甲○○意圖為自己不法之所有，於民國八十八年五月七日凌晨一時三十分許，在
    桃園縣中壢市○○○街與六和路口，利用客觀上可作為兇器使用之扳手二支，竊
    取三殷室內設計有限公司所有之車牌號碼Ｆ０─三八七三號自用小客車之車牌二
    面得手，旋即為警當場查獲，並扣得其所有之扳手二支。
二、案經桃園縣警察局中壢分局報請台灣桃園地方法院檢察署檢察官偵查起訴。
    理  由
一、訊據上訴人即被告鍾政德固坦承警方所查扣之扳手為其所有，惟矢口否認有右揭
    竊盜之事實，辯稱：伊站在廢棄車旁，沒有動手去拔車牌，扳手是伊的，沒有拿
    下車，放在車廂裏，警察從車廂裏拿出來云云。
二、惟查：上訴人即被告鍾政德於右揭時、地攜帶扳手二支，在原三殷室內設計有限
    公司所有之車牌ＦＯ─三八七三號自用小客車旁，拆卸該車之前後兩面車牌為警
    場查獲之事實，業據被告於警、偵訊時坦承不諱（見卷八十八年核退一０三三號
    第四頁背面、卷八十八年偵字第一一八九五號第八頁背面、第九頁），並有贓物
    （ＦＯ─三八七三號自用小客車之車牌二面）保管報告書一紙在卷可稽，且有扣
    案之作案工具扳手二支扣案足佐。被告固再辯稱其所開車號ＣＭ─四九三０號自
    用小客車因違反道路交通管理處罰條例，而遭吊扣兩面車牌，因而想將他人所有
    之車牌懸掛於伊所有之自用小客車上，以避免為警方所懷疑云云。但查，被告於
    八十八年二月二十八日為台北市政府警察局大同分局交通分隊於台北市○○路、
    民族西路口查獲無照駕駛及領有號牌未掛後牌之違規事實，即違反道路交通管理
    處罰條例第二十一條第一項第一款、第十二條第一項第七款，此有台北市政府警
    察局舉發違反道路交通管理事件通知單及台北市車輛檢查扣留違章車輛收據在卷
    可稽（見卷八十八年偵字第一八九五號第十五頁），顯見被告所有之車號ＣＭ─
    四九三０自用小客車於八十八年二月二十八日以後即無車牌，被告為逃避警方之
    查驗，基於意圖為自己不法所有而竊取他人之車牌，事證已明，所辯無非飾卸之
    詞，不足採信，被告犯行，至堪認定。
三、核被告右揭所為，係犯係犯刑法第三百二十一條第一項第三款之加重竊盜罪。原
    審經詳察，以被告上開犯行明確，依刑法第三百二十一條第一項第三款，並審酌
    被告犯後態度，並參其犯罪之動機、目的、手段、品性、素行等一切情狀，量處
    有期徒刑八月。而扣案扳手二支為被告所有供犯罪所用之物，並依刑法第三十八
    條第一項第二款諭知沒收，本院核其認事用法均無不當，量刑亦屬適當，被告鍾
    政德仍執前詞矢口否認犯罪，提起上訴，指摘原判決不當，請求撤銷改判，為無
    理由，應予駁回。
四、據上論斷，應依刑事訴訟法第三百六十八條，判決如主文。
本案經檢察官郭啟東到庭執行職務。
中    華    民    國    八十九    年      五        月      三十一      日
                          臺灣高等法院刑事第二十一庭
                              審判長法  官  葉  騰  瑞
                                    法  官  江  國  華
                                    法  官  魏  大  喨
右正本證明與原本無異。
不得上訴。
                                    書記官  洪  秋  帆
中    華    民    國    八十九    年      六        月        一        日
附錄：本案論罪科刑法條全文
刑法第三百二十一條
犯竊盜罪而有左列情形之一者，處六月以上五年以下有期徒刑：
一、於夜間侵入住宅或有人居住之建築物、船艦或隱匿其內而犯之者。
二、毀越門扇、牆垣或其他安全設備而犯之者。
三、攜帶兇器而犯之者。
四、結夥三人以上而犯之者。
五、乘火災、水災或其他災害之際而犯之者。
六、在車站或埠頭而犯之者。
前項之未遂犯罰之。


司法院資訊處製作；財團法人民間司法改革基金會備份。
